臺灣士林地方法院民事裁定　　　　　　　 96年度抗字第112號
抗　告　人
即　清算人　甲○○
抗告人因呈報清算人事件，對於中華民國96年5 月2 日本院82年
度司字第23號裁定提起抗告，本院裁定如下：
    主  文
抗告駁回。
抗告程序費用新臺幣壹仟元由抗告人負擔。
    理  由
一、按清算人應於6 個月內完結清算，不能於6 個月內完結清算
    時，清算人得申敘理由，向法院聲請展期；又清算人不於前
    項規定期間內清算完結者，各處新台幣1 萬元以上5 萬元以
    下之罰鍰，公司法第87條第3 項、第4 項分別定有明文。上
    開規定，依同法第334 條規定，於股份有限公司準用之。則
    清算期間原則上自清算人就任之日起算6 個月即告屆滿，清
    算人如認無法如期完成清算，自應於就任之日起6 個月內之
    清算期間向法院聲請延展，以利主管機關為監督上必要之檢
    查及管理，並保障股東及公司債權人之權益，否則清算期間
    一旦屆滿，自無從再行延展。清算期間屆滿後，清算人倘仍
    未清算完結者，清算並非當然完結，清算人仍應繼續執行其
    清算人之職務，惟不應再允其聲請展期清算，否則公司法第
    87條第4 項科以罰鍰之規定即成具文。
二、抗告意旨略以：抗告人前於民國82年7 月1 日就任榮興商工
    股份有限公司（下稱榮興公司）之清算人，因榮興公司所有
    台北市○○區○○段四小段多筆地號土地係多人共有，地上
    建物數十棟，住戶多人，現正委由建商依據都市更新條例辦
    理整建中，俟共有土地解決，方能完成清算，目前更新計劃
    已經談妥，只待簽約，因登記機關就登記原因之時間點是否
    在清算期間中為嚴格審查，若清算期間不能延展，則登記機
    關勢必拒絕而無法移轉登記，以致無從簽約，為此聲請展延
    清算期間1 年至97年4 月20日，惟原裁定駁回聲請，將致抗
    告人整建計劃胎死腹中，抗告人將何去何從等語。
三、經查，本件抗告人於82年7 月1 日就任榮興公司之清算人後
    ，依公司法清算之相關規定，於82年7 月9 日向本院呈報清
    算人，經准予備查在案，嗣多次聲請展期清算，最終經本院
    於87年6 月15日士院仁民明82年司字第23號函准予展期至87
    年12月31日止，並於87年6 月17日送達抗告人，有送達證書
    在卷可憑，抗告人未再於清算期間內聲請本院延展清算期間
    ，依前揭說明，應認清算期間已於87年12月31日屆滿，聲請
    人遲至9 年後即96年4 月23日始具狀聲請展延清算期間，於
    法未合，原裁定據以駁回聲請，並無不當，至於地政機關對
    於准否移轉登記採取何種見解，與清算期間展延之要件並無
    關係，非本院所應審酌。從而，抗告人請求廢棄原裁定，不
    能謂有理由。
四、據上論結，本件抗告為無理由，依非訟事件法第46條、第21
    條第2項、第24條第1項，民事訴訟法第495條之1第1 項、第
    449條第1項、第78條，裁定如主文。
中　　華　　民　　國　　96　　年　　6 　　月　　20　　日
　　　　　　　　　民事第一庭  審判長法　官　黃小瑩
                                    法　官　陳靜芬
                                    法　官　高愈杰
上為正本證明與原本無異。
如不服本裁定，僅得於收受本裁定正本送達後10日內，以適用法
規顯有錯誤為理由，向本院提出再抗告狀，（須附繕本一份及繳
納再抗告裁判費新台幣1,000元），經本院許可後始可再抗告。
中　　華　　民　　國　　96　　年　　6 　　月　　25　　日
                                    書記官　高楚安
